【裁判字號】    89,訴,388
【裁判日期】    891114
【裁判案由】    毒品危害防制條例
【裁判全文】
臺灣士林地方法院刑事判決                          八十九年度訴字第三八八號
    公  訴  人  臺灣士林地方法院檢察署檢察官
    被      告  甲○○
右列被告因違反毒品危害防制條例案件，經檢察官提起公訴（八十九年度偵字第五三
○九號），本院判決如左：
    主  文
甲○○轉讓第二級毒品，處有期徒刑柒月；扣案第二級毒品安非他命壹包（驗餘淨重
壹點貳公克）沒收銷燬之。又連續幫助施用第二級毒品，處有期徒刑肆月；扣案第二
級毒品安非他命壹包（驗餘淨重零點伍陸公克）、吸食器壹組均沒收銷燬之。應執行
有期徒刑拾月，緩刑年；扣案第二級毒品安非他命貳包（壹包驗餘淨重壹點貳公克
、壹包驗餘淨重零點伍陸公克）、吸食器壹組均沒收銷燬之。
    事  實
一甲○○因沾染施用第二級毒品安非他命之惡習，乃多次以新臺幣（以下同）三千元
  之代價，向不詳年籍姓名綽號「阿雄」之成年男子購買安非他命，除供己施用外（
  甲○○施用第二級毒品安非他命部分，另案送勒戒處所觀察、勒戒），復基於幫助
  施用毒品之概括犯意，自民國八十九年三月間起至同年五月二十九日中午十二時許
  止，在臺北縣淡水鎮○○路十五號二樓其女友丙○○住處，以提供其所有之第二級
  毒品安非他命、專供施用毒品器具吸食器予丙○○、乙○○（起訴書誤載為康火炎
  ）共同施用之方法，連續幫助丙○○、乙○○施用第二級毒品安非他命（丙○○、
  乙○○施用第二級毒品安非他命部分，另案送勒戒處所觀察、勒戒）。另基於轉讓
  毒品之犯意，於八十九年五月二十九日中午十二時許，在上址無償轉讓第二級毒品
  安非他命一包（驗餘淨重一．二公克）予乙○○。嗣於八十九年五月二十九日晚間
  八時許，為警持檢察官搜索票在上址查獲，扣得甲○○所有之專供施用毒品器具吸
  食器一組、第二級毒品安非他命一包（驗餘淨重○．五六公克），並於乙○○身上
  扣得甲○○轉讓之第二級毒品安非他命一包（驗餘淨重一．二公克）。
二案經臺北縣警察局淡水分局報告臺灣士林地方法院檢察署檢察官偵查起訴。
    理  由
一(一)訊據被告甲○○對於右揭時地連續提供其所有之第二級毒品安非他命、吸食器予
  丙○○、乙○○施用之事實坦承不諱，核與證人丙○○此部分證述情節相符（參見
  本院八十九年十一月七日審判筆錄），且乙○○、丙○○確因施用第二級毒品安非
  他命，分別經臺灣士林地方法院以八十九年度毒聲字第一一八七號、第一一九○號
  裁定觀察、勒戒，有上開裁定附卷可稽，而扣案疑似安非他命顆粒經送憲兵司令部
  刑事鑑識中心鑑驗結果，顆粒中含甲基安非他命成分（驗餘淨重○．五六公克），
  亦有該中心八十九年六月十五日綱得字第○七四六九號鑑驗通知書可查，此外，
  復有專供施用毒品器具吸食器一組扣案足考，是被告此部分自白與事證相符，堪以
  認定。(二)另被告矢口否認有何轉讓毒品之犯行，辯稱：伊沒有將安非他命給乙○○
  ，不知乙○○身上有安非他命云云，證人乙○○於本院審理時亦附合其詞。惟查：
  被告前於檢察官偵查時坦承：「一包（安非他命）在床頭、另一包在康（文炎）身
  上：：：是我給他的，他說他要。昨天是吸床頭那一包」（參見偵查卷宗第二七頁
  ）、「他向我要，我給他一點點，在八十九年五月二十九日中午十二點，大約○．
  八公克安非他命」等語不諱（參見偵查卷宗第三二頁背面），核與證人乙○○於檢
  察官偵查時證述：「一包（安非他命）在我身上，是王（明輝）給我的：：：我在
  中午時給他二千元是機車修理費，是在張女（指丙○○）住處，他隔了十分鐘拿這
  一包給我說要請我：：：昨天是吸床頭那一包」等語相符（參見偵查卷宗第二八頁
  ），則證人乙○○於本院審理時證稱：伊將施用賸餘之安非他命置於口袋帶走云云
  （參見本院八十九年十一月七日審判筆錄），核與事證互有矛盾，顯係事後迴護之
  詞，委不足採。此外，復有被告轉讓予乙○○之第二級毒品安非他命一包（驗餘淨
  重一．二公克）扣案可考。是被告此部分所辯，顯係卸責之詞，不足採信。本件事
  證明確，被告犯行均堪認定，應依法論科。
二核被告所為，均係犯毒品危害防制條例第八條第二項之轉讓第二級毒品罪、同條例
  第十條第二項施用第二級毒品罪之幫助犯、同條例第十一條第三項持有專供施用毒
  品之器具罪。其幫助施用及轉讓第二級毒品安非他命前後持有毒品之低度行為，應
  為幫助施用及轉讓之高度行為所吸收，不另論罪。被告先後多次幫助施用毒品行為
  ，時間緊接，方法相同，觸犯犯罪構成要件相同之罪名，顯係基於概括犯意為之，
  應依連續犯之規定論以一罪，並依法加重其刑。其所犯幫助施用毒品與持有專供施
  用毒品器具罪之間，有方法結果之牽連關係，依刑法第五十五條之規定，應從較重
  之幫助施用第二級毒品罪處斷。被告自八十九年三月間起至同年五月二十九日之連
  續幫助施用第二級毒品行為，以及持有專供施用毒品器具行為，雖未經檢察官記載
  於起訴書，惟此部分與起訴之幫助施用毒品罪部分，分別有連續犯及牽連犯之裁判
  上一罪關係，為起訴效力所及，本院自得併予審理。被告所犯幫助施用毒品罪與轉
  讓毒品罪二罪間，犯意各別，罪名有異，應分論併罰。被告所犯幫助施用毒品罪，
  應依刑法第三十條第二項之規定減輕其刑，並依法先加後減之。爰審酌被告連續幫
  助舊識施用毒品，犯罪對國民健康危害至鉅，及被告犯罪動機、目的、手段、生活
  狀況、智識程度、犯罪後態度等一切情狀，量處如主文所示之刑，並定其應執行之
  刑。查被告前未曾受有期徒刑以上刑之宣告，有卷附本院被告全國前案紀錄表可按
  ，因年輕識淺，一時失慮，致罹刑章，經此起訴審判，當知所警惕，信無再犯之虞
  ，本院認所宣告之刑以暫不執行為適當，併諭知緩刑三年，以啟自新。扣案之第二
  級毒品安非他命二包（一包驗餘淨重○．五六公克、一包驗餘淨重一．二公克）、
  專供施用毒品器具吸食器一組，無論屬於被告與否，均應依毒品危害防制第十八條
  第一項前段規定沒收銷燬之。
據上論斷，應依刑事訴訟法第二百九十九條第一項前段，毒品危害防制條例第八條第
二項、第十條第二項、第十一條第三項、第十八條第一項前段，刑法第十一條、第五
十六條、第三十條第二項、第五十五條、第五十一條第五款、第七十四條第一款，判
決如主文。
本案經檢察官徐文豪到庭執行職務
中      華      民      國      八十九      年    十一    月    十四    日
                              臺灣士林地方法院刑事第四庭
                                              法  官
如不服本判決，應於判決送達後十日內，向本院提出上訴狀。
附錄本案所犯法條全文：
毒品危害防制條例第八條第二項


司法院資訊處製作；財團法人民間司法改革基金會備份。
